【裁判字號】    97,易,54
【裁判日期】    970321
【裁判案由】    竊盜
【裁判全文】
臺灣雲林地方法院刑事判決                97年度易字第54號
公  訴  人  臺灣雲林地方法院檢察署檢察官
被      告  乙○○
上列被告因竊盜案件，經檢察官提起公訴（96年度偵字第6548號）
，本院判決如下：
    主  文
乙○○夜間侵入住宅攜帶兇器竊盜，處有期徒刑柒月，扣案之螺
絲起子伍支、手電筒支、鐵撬（拔釘器）、破壞剪、尖嘴鉗、
萬能鉗及剪刀各壹支均沒收；又夜間侵入住宅攜帶兇器竊盜，處
有期徒刑陸月，扣案之螺絲起子伍支、手電筒支、鐵撬（拔釘
器）、破壞剪、尖嘴鉗、萬能鉗及剪刀各壹支均沒收；又夜間侵
入住宅攜帶兇器竊盜，處有期徒刑陸月，扣案之螺絲起子伍支、
手電筒支、鐵撬（拔釘器）、破壞剪、尖嘴鉗、萬能鉗及剪刀
各壹支均沒收。應執行有期徒刑壹年貳月，扣案之螺絲起子伍支
、手電筒支、鐵撬（拔釘器）、破壞剪、尖嘴鉗、萬能鉗及剪
刀各壹支均沒收。
    事  實
一、乙○○意圖為自己不法之所有，攜帶其所有客觀上足以對人
    之生命、身體安全構成威脅，具有危險性之螺絲起子、鐵撬
    （拔釘器）、破壞剪（起訴書記載為鐵剪）、尖嘴鉗（起訴
    書記載為老虎鉗）、萬能鉗及剪刀等兇器，於如附表所示之
    夜間時分，3 次起意分別侵入如附表所示丁○○、甲○○、
    丙○○等人之住宅，各竊取如附表所示物品得手。嗣經警於
    民國96年12月19日持本院核發之搜索票，前往乙○○所承租
    位於雲林縣褒忠鄉○○村○○路40-3號之住處搜索，查獲大
    批贓物，並扣得螺絲起子5 支、手電筒3 支、鐵撬（拔釘器
    ）、破壞剪、尖嘴鉗、萬能鉗及剪刀各1 支等物，始悉上情
    。
二、案經雲林縣警察局虎尾分局報告臺灣雲林地方法院檢察署檢
    察官偵查起訴。
    理  由
一、本件為刑事訴訟法第376 條第1 款、第2 款所列案件，依同
    法第284 條之1 規定，由法官獨任審判，先予敘明。
二、按被告以外之人於審判外之言詞或書面陳述，除法律有規定
    者外，不得作為證據，刑事訴訟法第159 條第1 項固有明文
    。惟被告以外之人於審判外之陳述，雖不符刑事訴訟法第
    159 條之1 至第159 條之4 所規定得為證據之情形，而經當
    事人於審判程序同意作為證據，法院審酌該言詞陳述或書面
    陳述作成時之情況，認為適當者，亦得為證據。刑事訴訟法
    第159 條之5 第1 項定有明文。本案被告乙○○對於檢察官
    所提被害人丁○○、甲○○、丙○○、留瓊玉（丙○○之配
    偶）之警詢筆錄，丁○○、甲○○、丙○○所立具之贓物認
    領保管單等屬被告以外之人於審判外之陳述，均同意作為證
    據；且本院審酌上開言詞陳述或書面陳述作成時之情況，並
    無不適當之情事，故得作為證據。
三、訊據被告乙○○對於上揭事實，坦承不諱，核與被害人丁○○、甲○○、丙○○、留瓊玉指訴之情節相符；並有被害人
    丁○○、甲○○、丙○○立具之贓物認領保管單各1 紙在卷
    可稽；復有被告所有攜帶供犯罪使用之螺絲起子5 支、手電
    筒3 支、鐵撬（拔釘器）、破壞剪、尖嘴鉗、萬能鉗及剪刀
    各1 支，扣案可資佐證。被告自白核與事實相符，足堪採信
    。本案事證明確，被告犯行堪以認定。
四、按刑法第321 條第1 項第3 款之攜帶兇器竊盜罪，係以行為
    人攜帶兇器竊盜為其加重條件，此所謂兇器，其種類並無限
    制，凡客觀上足以對人之生命、身體、安全構成威脅，具有
    危險性之兇器均屬之，且只須行竊時攜帶此種具有危險性之
    兇器為已足，並不以攜帶之初有行兇之意圖為必要（最高法
    院79年台上字第5253號判例參照）。本案被告攜帶前往竊盜
    現場之螺絲起子5 支、鐵撬（拔釘器）、破壞剪、尖嘴鉗、
    萬能鉗及剪刀各1 支，經本院勘驗結果：(一)螺絲起子5 支，
    其中4 支為一字起子，最長1 支全長31公分、最短1 支全長
    21公分，另1 支為十字起子，全長21公分，該5 支起子除握
    柄部分為塑膠製外，其他部分均屬鐵製，尖端均屬尖銳；(二)
    鐵撬（拔釘器）全長85公分，鐵製，一端彎角部分長9 公分
    ，二端之頂部亦均尖銳；(三)破壞剪全長36公分，鐵製，塑膠
    包覆之握柄部分為10公分，質地堅硬；(四)尖嘴鉗全長20公分
    ，鐵製，質地堅硬；(五)萬能鉗全長22公分，鐵製，質地堅硬
    ；(六)剪刀全長20公分，鐵製，塑膠包覆之握柄部分為10公分
    ，刀刃部尖銳。按此，依社會一般通念，上揭用具已足以對
    人之生命、身體安全構成威脅，在客觀上顯然具有危險性，
    應屬兇器，可資認定。
五、核被告乙○○所為，係犯刑法第321 條第1 項第1 款、第3
    款之夜間侵入住宅、攜帶兇器竊盜罪。又被告上揭3 次夜間
    侵入住宅、攜帶兇器竊盜之犯行，犯意各別，應予分論併罰
    。爰審酌被告前於76年間，曾因竊盜案件，經本院以76年度
    訴字第278 號判決判處有期徒刑1 年，於77年6 月22日執行
    完畢（不構成累犯），素行不佳，有臺灣高等法院被告前案
    紀錄表1 份在卷可參；雖因罹患冠狀動脈心臟病（見本院97
    年度偵聲字第18號卷第5 頁診斷證明書），求職無著，困於
    生活以致觸法，但其率爾竊取他人財物，無視法紀，侵害他
    人之財產權，亦屬可議；以及其犯罪之手段、所生危害，部
    分贓物已據被害人領回；並於犯後坦承犯行，態度良好等犯
    罪之動機、目的、手段、所生危害、被告之品行及犯後態度
    等一切情狀，分別量處如主文所示之刑，併定如主文所示之
    應執行刑。又扣案之螺絲起子5 支、手電筒3 支、鐵撬（拔
    釘器）、破壞剪、尖嘴鉗、萬能鉗及剪刀各1 支，為被告所
    有供犯罪所用之物，已據其供明在卷，應依法宣告沒收。至
    於扣案之電鑽1 組，被告並未攜帶前往犯罪現場，亦即非屬
    本案竊盜犯罪所用之物，又非違禁物，公訴人於起訴書內請
    求沒收一節，於法尚有未洽，附此敘明。
據上論斷，應依刑事訴訟法第284 條之1 、第299 條第1 項前段
，刑法第321 條第1 項第1 款、第3 款、第51條第5 款、第38條
第1 項第2 款，判決如主文。
本案經檢察官蕭如娟到庭執行職務。
中    華    民    國    97    年    3     月    21    日
                  刑事第三庭    法  官  陳銘壎
以上正本證明與原本無異。
如不服本判決，應於判決收受後10日內，向本院提出上訴狀（須
附繕本）。
                                書記官  鍾宜津
中    華    民    國    97    年    3     月    21    日
附錄本案論罪科刑法條全文
中華民國刑法第321條
犯竊盜罪而有左列情形之一者，處6月以上、5年以下有期徒刑：
一  於夜間侵入住宅或有人居住之建築物、船艦或隱匿其內而犯
    之者。
二  毀越門扇、牆垣或其他安全設備而犯之者。
三  攜帶兇器而犯之者。
四  結夥三人以上而犯之者。
五  乘火災、水災或其他災害之際而犯之者。
六  在車站或埠頭而犯之者。
前項之未遂犯罰之。
附表
┌──┬──────┬────────┬──────────┬───┐
│編號│時間        │地點            │竊取物品            │被害人│
├──┼──────┼────────┼──────────┼───┤
│ １ │96年10月10日│雲林縣褒忠鄉埔姜│約翰走路(12年)2瓶   │丁○○│
│    │凌晨5時許   │村中勝路90-3號  │金門高梁酒(1公升)3瓶│      │
│    │            │                │金門高梁酒(2公升)1瓶│      │
│    │            │                │金門高梁酒(3公升)1瓶│      │
│    │            │                │皇家禮砲(21年)2瓶   │      │
│    │            │                │VSOP酒5瓶           │      │
│    │            │                │XO酒1瓶             │      │
│    │            │                │東湧國宴酒1瓶       │      │
│    │            │                │洋酒10瓶            │      │
│    │            │                │德國白酒2瓶         │      │
│    │            │                │永康酒2瓶           │      │
│    │            │                │麥卡倫(12年)1瓶     │      │
│    │            │                │俄國酒(刀型)1瓶     │      │
│    │            │                │多媒體液晶顯示器1台 │      │
│    │            │                │4CH數位影像影機1台  │      │
│    │            │                │宏碁筆記型電腦1台   │      │
│    │            │                │監視器1台           │      │
├──┼──────┼────────┼──────────┼───┤
│ ２ │96年11月下旬│雲林縣褒忠鄉三民│台灣金牌啤酒（12瓶裝│甲○○│
│    │凌晨時分    │路145號         │）5箱               │      │
│    │            │                │高梁酒(38度)3瓶     │      │
│    │            │                │高梁酒(58度)2瓶     │      │
│    │            │                │薄荷油2瓶           │      │
├──┼──────┼────────┼──────────┼───┤
│ ３ │96年12月7日 │雲林縣褒忠鄉三民│宏碁電腦主機3台     │丙○○│
│    │凌晨4時許   │路177號         │捷元液晶螢幕3台     │      │
│    │            │                │筆記型電腦1台       │      │
└──┴──────┴────────┴──────────┴───┘


司法院資訊處製作；財團法人民間司法改革基金會備份。
